臺灣臺中地方法院刑事裁定
111年度聲字第3545號
聲  請  人
即  被  告  李志軒



選任辯護人  林盛煌律師
            許琬婷律師
上列聲請人即被告因違反毒品危害防制條例案件，不服本院111
年度訴字第2240號承審受命法官於民國111年11月2日所為之羈押
處分，聲請撤銷原處分，本院裁定如下：
    主    文
聲請駁回。
    理    由
一、聲請意旨詳如「刑事聲請撤銷羈押狀」所載（如附件）。
二、按對於審判長、受命法官、受託法官或檢察官所為羈押之處
    分有不服者，受處分人得聲請其所屬法院撤銷或變更之（下
    稱準抗告）；第1項聲請期間為5日，自為處分之日起算，其
    為送達者，自送達後起算；刑事訴訟法第416條第1項第1款
    、第3項分別定有明文。查，本案羈押處分係本院受命法官
    於民國111年11月2日訊問聲請人即被告李志軒（下稱聲請人
    ）後所為，並於同日將押票送達予聲請人收執，業據本院核
    閱111年度訴字第2240號卷內之111年11月2日訊問筆錄、押
    票及押票回證無訛（見本院111年度訴字第2240號卷第31至3
    6、45至51頁）。本件押票於111年11月2日送達後，被告於1
    11年11月7日具狀提起本件準抗告，亦有「刑事聲請撤銷羈
    押狀」上之本院收文戳章可憑，是本件聲請未逾法定期間，
    且聲請合法，合先敘明。
三、按被告經法官訊問後，認為犯罪嫌疑重大，而有下列情形之
    一，非予羈押，顯難進行追訴、審判或執行者，得羈押之：
    ㈠逃亡或有事實足認為有逃亡之虞者。㈡有事實足認為有湮滅
    、偽造、變造證據或勾串共犯或證人之虞者。㈢所犯為死刑
    、無期徒刑或最輕本刑為五年以上有期徒刑之罪，有相當理
    由認為有逃亡、湮滅、偽造、變造證據或勾串共犯或證人之
    虞者，刑事訴訟法第101條第1項有明文規定。上揭條文所示
    之羈押為一種拘束人身自由之強制處分，其目的有二：一為
    確保被告於刑事偵查、審理程序中到場就審，並於日後有罪
    判決確定時到場受刑，俾刑事司法追訴、審判得如期進行，
    及國家刑罰權能順利實現；二為防止被告湮滅、偽、變造證
    據或與共犯、證人相互勾串，使案情陷於晦暗，進而妨害真
    實之發現。是以，羈押目的既在於保全證據、確保刑事訴訟
    程序之進行及刑罰權之執行，則被告經法官訊問後，究竟有
    無刑事訴訟法第101條第1項各款之情形，均屬事實問題，法
    院應按訴訟之程度，卷證資料及其他一切情事斟酌之。而被
    告有無羈押之必要，法院僅須審查被告犯罪嫌疑是否重大、
    有無羈押原因、以及有無賴羈押以保全偵審或執行之必要，
    由法院就具體個案情節予以斟酌決定。如就客觀情事觀察，
    法院許可羈押之裁定，在目的與手段間之衡量並無明顯違反
    比例原則情形，即無違法或不當可言，且關於羈押原因之存
    否屬於程序事項，無關犯罪之成立或刑罰之科處，尚不適用
    嚴格證明原則，僅須適用自由證明即為已足。
四、經查：
  ㈠聲請人因涉犯毒品危害防制條例第9條第3項、第4條第6項、
    第2項、第3項、第4項之販賣混合第二級、第三級、第四級
    二種以上毒品未遂等罪嫌，經檢察官提起公訴，由承審受命
    法官於111年11月2日訊問後，因聲請人坦承犯行並有卷內相
    關證據可佐，而認聲請人犯罪嫌疑重大，且所涉犯為最輕本
    刑5年以上有期徒刑之罪，參以聲請人前有因詐欺、妨害兵
    役、恐嚇、不能安全駕駛等8案經通緝之紀錄，衡情聲請人
    涉犯本案重罪，有高度逃亡可能，非予羈押，顯難進行後續
    審判或執行之程序，應予羈押，依刑事訴訟法第101條第1項
    第1款、第3款規定，諭令自同日起羈押，此經本院調取111
    年度訴字第2240號刑事卷宗核閱屬實。
　㈡聲請人於本院訊問時業已坦承上開犯行，並有其他卷內相關
    事證可為佐證，堪認聲請人涉犯上開罪名之犯罪嫌疑重大；
    復衡酌聲請人前於100年、102年、107年有因前揭多案經多
    次通緝之紀錄，此有臺灣高等法院被告前案紀錄表、通緝記
    錄表各1份在卷可稽（見本院111年度訴字第2240號卷第15至
    25、39至40頁），且聲請人所涉犯為死刑、無期徒刑或最輕
    本刑為5年以上有期徒刑之罪，刑度之重誘發逃亡之可能性
    相對提高，基於人性趨吉避凶之心理，在聲請人將來必須受
    長期監禁可能性甚高之情形下，即有逃匿以規避審判程序進
    行及刑罰執行之虞，且聲請人並無顯然不利逃亡之身體疾病
    等因素，難令本院形成聲請人逃亡可能性甚低之心證，足認
    聲請人確有刑事訴訟法第101條第1項第1款、第3款之事由而
    有羈押之原因，且若僅命聲請人具保、責付或限制住居等侵
    害較小之手段，不足以確保後續審判或執行程序之順利進行
    ，依目前訴訟進程觀之，聲請人確有羈押之必要。
　㈢本件聲請人雖稱其已坦承全部犯行，且前因車禍左腳骨折而
    進行手術，現仍有左側脛骨內固定器致其行動不便且無法順
    暢蹲下如廁等生活困難，尚待取出；又有家人須扶養、無逃
    亡資力、與家人有親情羈絆，無逃亡之虞等語。惟聲請人是
    否有上開羈押之原因及必要，與其主、客觀因素、所犯情節
    及訴訟進行程度等情狀均有關係，應整體綜合考量；另法院
    於認定羈押被告之原因及必要性是否存在時，僅就被告是否
    犯罪嫌疑重大，有無刑事訴訟法第101條、第101條之1 所定
    情形，及有無保全被告或證據使刑事訴訟程序順利進行之必
    要為審酌。據此，尚難逕以聲請人已坦承全部犯行暨所陳其
    健康、家庭與經濟等狀況，即謂無逃亡之虞或無羈押之必要
    。基上，本件衡酌目前於法院訴訟進行之程度，並權衡國家
    刑事司法權之有效行使、社會秩序及公共利益、人身自由之
    私益暨防禦權受限制之程度，本院經權衡「比例原則」及「
    必要性原則」後，仍認定被告確實有羈押之必要，若命具保
    、責付或限制住居等侵害較小之手段，均不足以確保審判或
    執行程序之順利進行，為確保訴訟程序包括裁判確定後刑之
    執行程序遂行，羈押聲請人尚屬適當、必要，且合乎比例原
    則。此外，本件聲請人並無刑事訴訟法第114條所定各款之
    情形。綜上，本院合議庭認聲請人羈押之原因及必要性均仍
    存在，承審受命法官所為羈押處分，核其採證認事及用法，
    並無違誤、不當或違反比例原則之處，本件聲請為無理由，
    應予駁回。
五、依刑事訴訟法第416條第4項、第412條，裁定如主文。
中　　華　　民　　國　　111 　年　　11　　月　　23　　日
                  刑事第八庭  審判長法  官  簡芳潔
　　　　　　　　　                  法  官  姚佑軍
　　　　　　　　　                  法  官  林秉賢
以上正本證明與原本無異。
本裁定不得抗告。
            　　　　　　　　　　　　書記官　詹東益
中　　華　　民　　國　　111 　年　　11　　月　　25　　日
【附件】刑事聲請撤銷羈押狀